【裁判字號】    99,審易,1578
【裁判日期】    990930
【裁判案由】    竊盜
【裁判全文】
臺灣士林地方法院刑事判決            99年度審易字第1578號
公  訴  人  臺灣士林地方法院檢察署檢察官
被      告  甲○○
上列被告因竊盜案件，經檢察官提起公訴（99年度偵字第7234號
），經訊問被告後，被告為認罪之答辯，本院裁定改行簡式審判
程序，並判決如下：
    主  文
甲○○攜帶兇器踰越安全設備竊盜，累犯，處有期徒刑柒月。扣
案之油壓剪壹支、扳手貳支均沒收。
    事  實
一、甲○○曾因竊盜、施用毒品案件，經法院判決判處有期徒刑
    4 月、1 月15日、1 年4 月、6 月、6 月確定，並經法院裁
    定減刑及定應執行刑為有期徒刑2 年6 月確定，刑期至民國
    98年11月29日縮刑期滿，其經入監執行於98年3 月24日假釋
    出監付保護管束，保護管束期滿未經撤銷，所餘之刑已執行
    論（構成累犯）。甲○○仍不知悔改，意圖為自己不法所有
    ，於98年12月18日16時20分許，攜帶客觀上足對人之生命、
    身體、安全構成威脅，具有危險性之兇器即油壓剪1 支、扳
    手2 支，見臺北縣汐止市○○○路88號上洲實業倉儲（下稱
    上洲倉儲）建築物之高處窗戶未關，即從該處進入行竊（侵
    入建築物部分未據告訴）。並在其內取得價值共計新臺幣（
    下同）十萬元之銅線一批。當甲○○將銅線堆在上揭建築物
    後方，正欲搬至他處時，適黃柏諺發現上洲倉儲建築物內人
    影晃動於上址包裝倉門口報警時，甲○○聽聞報警之聲音，
    始倉惶衝撞黃柏諺，自包裝倉門口逃離現場。且經黃柏諺清
    點上址，發現甲○○所遺留nokia 牌手機1 支（行動電話門
    號00000000 00 ）及上揭油壓剪1 支、扳手2 支，經警循線
    查悉上情。
二、案經臺北縣政府警察局汐止分局報請臺灣士林地方法院檢察
    署檢察官偵查後起訴
    理  由
一、上開事實，業據被告甲○○於本院審理時坦承不諱（本院99
    年9 月16日之準備程序筆錄及審判筆錄參照），核與證人黃
    柏諺指述相符，復有現場及犯嫌遺留物照片6 張、臺北縣政
    府警察局99年4 月12日北縣警鑑字第0990029566號鑑驗書在
    卷可查，足證被告確於上揭時、地攜帶兇器並踰越安全設備
    竊盜之事實。綜上，堪認被告之自白與事實相符，應予採信
    。本案事證明確，被告犯行洵堪認定，應予依法論科。
二、按刑法第321 條第1 項第3 款之攜帶兇器竊盜罪，係以行為
    人攜帶兇器竊盜為其加重條件，此所謂兇器，其種類並無限
    制，凡客觀上足對人之生命、身體、安全構成威脅，具有危
    險性之兇器均屬之，且祇須行竊時攜帶此種具有危險性之兇
    器為已足，並不以攜帶之初有行兇之意圖為必要（最高法院
    79 年 度台上字第5253號判例參照）。查被告於本院審理時
    自承本件持油壓剪、扳手行竊，而油壓剪、扳手堪認係堅硬
    之金屬材質工具，依照一般社會通念，如持以行兇，自足以
    對人之生命、身體產生危害，而屬「兇器」無訛。又按次按
    刑法第321 條第1 項第2 款之「其他安全設備」，指門扇牆
    垣以外，依通常觀念足認防盜之一切設備而言，如門鎖、窗
    戶等（最高法院45年度臺上字第1443號、55年度臺上字第
    547 號判例參照），被告見被害人建築物高處窗戶未關，而
    由該處侵入竊盜自屬踰越安全設備無疑。是核被告所為係犯
    刑法第32 1條第1 項第2 款、第3 款之攜帶兇器踰越安全設
    備竊盜罪。又被告有如前揭前科執行情形，有臺灣高等法院
    被告前案紀錄表1 份在卷可佐，其於前案受有期徒刑執行完
    畢後5 年以內，故意再犯有期徒刑以上之本罪，為累犯，應
    依法加重其刑。
三、爰審酌被告一時經濟困頓、失慮而為本件之犯行，雖屬可議
    ，惟其犯後坦承犯行，並酌本件被害人並無財物損失，及其
    犯罪時所受之刺激、犯罪手段，暨其品性、生活狀況、智識
    程度等一切情狀，爰量處如主文所示之刑，以示警儆。又公
    訴意旨僅論及被告係涉嫌攜帶兇器竊盜罪嫌，惟被告於本院
    審理時自承其自被害人建築物高處未關窗戶侵入行竊，尚涉
    刑法第321 條第1 項第2 款之踰越安全設備竊盜罪嫌，公訴
    意旨僅論及刑法第321 條第1 項第3 款之加重竊盜罪嫌尚有
    未洽，惟起訴基本事實相同，且經本院於審判程序中已為罪
    名變更之告知，爰依刑事訴訟法第300 條規定，變更起訴法
    條（公訴到庭檢察官亦當庭更正被告所犯罪名，本院亦將此
    新罪名向被告為告知）。再扣案之油壓剪1 支、扳手2 支，
    為被告所有供本件竊盜犯罪所用之工具，業據被告供述在卷
    ，依法宣告沒收。
四、據上論斷，應依刑事訴訟法第273 條之1 第1 項、第299 條
    第1 項前段、第300 條，刑法第321 條第1 項第2 款、第3
    款、第38條第1 項第2 款、第47條第1 項，判決如主文。
五、本案經檢察官葉乃瑋到庭執行職務。
中    華    民    國    99    年     9    月     30   日
                      刑事第一庭法  官  王沛雷
以上正本證明與原本無異。
如不服本判決，應於收受送達後10日內向本院提出上訴書狀，其
未敘述上訴之理由者並得於提起上訴後20日內向本院補提理由書
( 均須按他造當事人之人數附繕本)「 切勿逕送上級法院」。
                                書記官  吳尚文
中    華    民    國    99    年     9    月     30   日
附錄論罪科刑法條：
中華民國刑法第321條第1項第2款、第3款
犯竊盜罪而有左列情形之一者，處6月以上、5年以下有期徒刑：
二、毀越門扇、牆垣或其他安全設備而犯之者。
三、攜帶兇器而犯之者。

司法院資訊處製作；財團法人民間司法改革基金會備份。
